# 新租赁准则下续租选择权停止行使后的会计处理

提问人：alfyyq123 时间：2020-08-12 11:28:00
请教陈版，新租赁准则下，在初始确认的租赁负债和使用权资产包括了续租选择权，在摊销几期后，假设续租选择权不行使了，那租赁负债和使用权资产的差额此时该如何处理呢？

回答人：chenyiwei
由于租赁开始日后新出现，且原先无法合理预见的因素导致预计租赁期缩短的，承租人应终止确认缩短部分对应的使用权资产和租赁负债各自的账面价值，两者之间的差额可以确认为资产处置损益或者营业外收支。相应重新编制剩余部分使用权资产的折旧计算表和剩余部分租赁负债的实际利率摊销表。这会影响到重新确定的后续剩余租赁期内的使用权资产折旧和利息费用确认与计量。